【裁判字號】    98,聲判,89
【裁判日期】    990212
【裁判案由】    聲請交付審判
【裁判全文】
臺灣高雄地方法院刑事裁定              98年度聲判字第89號
聲  請  人
即  告訴人  甲○○
代  理  人  楊雪貞律師
被      告  乙○○
上列聲請人即告訴人因被告涉犯過失致死案件，不服臺灣高等法
院高雄分院檢察署中華民國98年9 月23日98年度上聲議字第1474
號駁回聲請再議處分（原不起訴處分案號：臺灣高雄地方法院檢
察署98年度調偵字第681 號），聲請交付審判，本院裁定如下：
    主  文
聲請駁回。
    理  由
一、聲請意旨略以：(1)原檢察官並未在不起訴處分書中敘明如何
    找出證人藍晟碩，且證人藍晟碩竟證稱其於民國97年「1 月
    」26日晚間8 時許騎乘機車行經本件案發地點而目擊案發經
    過，顯與本件案發時間97年「7 月」26日晚間8 時40分許不
    合，則證人藍晟碩是否確於事故發生時出現在案發地點，即
    有可疑。(2)本件被害人邱志龍確遭被告駕車碾壓而過，並在
    被告所駕自小客車左側前車門下緣及案發處道路中心分向線
    上遺留血跡，而被害人倒臥位置仍在其原騎乘機車之旗津三
    路由南往北之車道上，則被告顯有駕車超越該道路中心分向
    線之嫌，否則自無撞擊被害人之可能。然原檢察官並未斟酌
    被害人倒臥位置，亦未參酌證人邱國隆證稱：被害人滑倒後
    僅滑行至道路中線，尚未滑行至對向車道即遭被告所駕車輛
    撞擊等語之陳述，逕行認定被害人係滑行至對向車道與被告
    所駕車輛發生撞擊，顯屬偵查不備。(3)被告自承：伊有看到
    被害人連人帶車滑倒，伊緊急煞車並將車往右偏等語，是以
    被告對於本件事故發生並非處於猝不及防之狀態，參以現場
    並無煞車痕跡，顯見被告所辯不足採信。則被告就本件事故
    之發生，自屬能注意而不注意，且未採行必要之煞車或閃避
    行為致被害人發生死亡結果，顯應負過失責任。綜上，原不
    起訴處分及駁回再議處分，均有違誤，爰依法聲請交付審判
    等情。
二、按告訴人不服上級法院檢察署檢察長或檢察總長認再議為無
    理由而駁回之處分者，得於接受處分書後10日內委任律師提
    出理由狀，向該管第一審法院聲請交付審判，刑事訴訟法第
    258 條之1 第1 項定有明文。經查，本件聲請人即告訴人甲
    ○○（下稱聲請人）以被告涉有刑法第276 條第1 項過失致
    人於死罪嫌，向臺灣高雄地方法院檢察署（下稱高雄地檢署
    ）檢察官提出告訴，經該署檢察官偵查後於98年7 月31日以
    98年度調偵字第681 號為不起訴處分，聲請人不服，聲請再
    議，並經臺灣高等法院高雄分院檢察署（下稱高雄高分檢）
    檢察長於98年9 月23日以98年度上聲議字第1474號以再議無
    理由而駁回再議等情，有前開不起訴處分書及駁回再議處分
    書在卷可稽（見本院98年度聲判字第89號卷《下稱本院卷》
    第4 至13頁），並經本院調閱上開偵查全卷審核屬實，堪可
    認定。次查，聲請人於98年9 月28日收受上開駁回再議處分
    書後，委任律師於98年10月2 日具狀向本院聲請交付審判乙
    節，則有蓋有本院收件戳章之刑事交付審判聲請狀、委任狀
    各1 份及送達證書影本附卷足憑（見本院卷第1 至3 、14頁
    、高雄地檢署98年度調偵字第681 號卷《下稱調偵卷》第87
    頁），揆諸前揭說明，程序上於法有據，合先敘明。
三、次按法院認為交付審判之聲請不合法或無理由者，應駁回之
    ，刑事訴訟法第258 條之3 第2 項前段定有明文。而刑事訴
    訟法第258 條之1 至4 所定「交付審判制度」，主要目的在
    建立對於檢察官不起訴或緩起訴裁量權之外部監督機制，法
    院僅就檢察官所為不起訴或緩起訴之處分是否正確加以審查
    ，用以防止檢察機關之濫權。依此立法精神，同法第258 條
    之3 第3 項規定法院審查聲請交付審判案件時「得為必要之
    調查」，其調查證據之範圍，自應以偵查中曾顯現之證據為
    限。而依同法第260 條對於「不起訴處分已確定或緩起訴處
    分期滿未經撤銷者得再行起訴」規定之立法理由說明，該條
    所謂不起訴處分已確定者，包括「聲請法院交付審判復經駁
    回者」之情形在內。故前述「得為必要之調查」，其調查證
    據範圍，即應以偵查中曾顯現之證據為限，不得就告訴人新
    提出之證據再為調查，亦不得蒐集偵查卷以外之證據，否則
    將與刑事訴訟法第260 條之再行起訴規定混淆不清。又法院
    於審查交付審判之聲請有無理由時，除認為告訴人所指摘不
    利被告之事證未經檢察機關詳為調查或斟酌，或不起訴處分
    書所載理由違背經驗法則、論理法則或其他證據法則者外，
    不宜率予交付審判，業據法院辦理刑事訴訟案件應行注意事
    項第118 項揭示甚明。至上開所謂告訴人所指摘不利被告之
    事證未經檢察機關詳為調查，係指告訴人所提出請求調查之
    證據，檢察官未予調查，且若經調查，即足以動搖原偵查檢
    察官事實之認定及處分之決定，倘調查結果，尚不足以動搖
    原事實之認定及處分之決定者，仍不能率予交付審判。
四、經查：
(一)聲請人原告訴意旨略以：被告於97年7 月26日晚間8 時40分
    許，駕駛車號ZN-1538 號自小客車沿高雄市旗津區○○○路
    由北向南行駛，行經旗津三路南下第56號路燈前時，本應注
    意車前狀況，並隨時採取必要之安全措施，而當時客觀上並
    無不能注意之情事，竟疏未注意遵守上開規定，適有被害人
    即告訴人之子邱志龍無照騎乘車號529-CZK 號機車沿旗津三
    路由南向北行駛，行經該處時因天雨路滑，失控自行摔倒，
    人車倒地後滑行至對向北往南之車道，被告駕駛之自小客車
    左側因而與被害人邱志龍發生擦撞，致被害人送醫急救後仍
    因顱內出血而不治死亡。因認被告涉有刑法第276 條第1 項
    過失致死罪嫌。
(二)原檢察官偵查結果略以：「訊據被告固不否認所駕駛之自小
    客車左側車門下緣有死者血跡之事實，惟堅詞否認有何過失
    致死犯行，辯稱：伊當時時速50公里，伊由北往南行駛開在
    快車道上，突然間伊看到左前方對方連人帶車滑倒，滑過來
    伊的車道，撞到伊車子的左側角，伊緊急煞車並把車往右偏
    等語。經查：(一)證人邱國隆於高雄地檢署訊問時證稱：死者
    之機車係由南往北行駛，被告之自小客車係由北往南行駛，
    當時伊於被告後方同向騎腳踏車等語；證人藍晟碩於偵查中
    結證稱：伊於97年1 月26日晚間8 時許有騎乘機車經過旗津
    三路，當時伊係由南往北騎，當日吃飯時有在下雨，回程時
    雨已經停了，可是地板濕滑，伊係騎往渡船頭之方向，當時
    有一臺與伊同方向之機車要從伊後方超車，伊當時車速約在
    30至40公里，要從伊左側超車之機車車速蠻快的，對方先從
    伊的左側超過後，還沒整個車超過去就往對向車道打滑過去
    ，伊不知道對方車速多少，但對方在伊後面時，伊就聽到對
    方車子聲音蠻大的，知道後面有車要過來，對方最後是往左
    前方打滑過去，打滑時機車和騎士是分離的，對方在滑行過
    程中就被對向自小客車撞到，但伊不記得是哪裡撞到，因為
    機車是瞬間打滑過去的，聲音還蠻大聲的，伊停下來以後，
    再回去看，有看到該自小客車的人有下來看，印象中自小客
    車應該是沒有跨越到南往北之車道，關於當時自小客車的車
    速有無特別快，伊並不知道，印象中該自小客車前面沒有其
    他車，當天還蠻空曠的等語綦詳。又參以道路交通事故現場
    照片，被告駕駛之自小客車左側車門下緣有死者血跡，是以
    被告當日係駕駛自小客車由北往南行駛，告訴人之子邱志龍
    當日係騎乘機車由南往北行駛，且死者邱志龍係欲超車時，
    因天雨路滑自行打滑摔倒，瞬間滑至對向車道，擦撞被告駕
    駛之自小客車左側等情，足堪認定。(二)其次，觀諸道路交通
    事故現場圖，死者邱志龍騎乘機車摔倒後，機車滑行時造成
    之刮地痕呈現直線，刮地痕長達49公尺，由南往北之車道向
    西北方向延展，而死者邱志龍騎乘之機車經高雄市政府警察
    局勘查採證後，發現該白色機車上車手前蓋右側、右後照鏡
    基座、右煞車把手及其尾端、前斜板右側、腳踏墊右側飾板
    、後座右側腳踏桿處飾板、右後側排氣管外罩、前輪右避震
    桿下端等處刮擦痕均呈現粗糙之型態，研判為該機車右側倒
    地刮地所造成，該機車車尾左側飾板刮擦痕為紅色，與被告
    駕駛之自小客車顏色不相符等情，有高雄市政府警察局現場
    勘察報告一份在卷可佐，顯見雙方車輛非屬對向碰撞，且死
    者邱志龍當時車速應甚為快速，其係機車往右倒地，驟然高
    速滑入對向（北往南方向）之車道。(三)復按汽車行駛時，駕
    駛人應注意車前狀況，並隨時採取必要之安全措施，道路交
    通安全規則第94條第3 項固有明文，又被告應注意車前狀況
    ，亦應係指被告於一般行車之狀況是否能發現車前有交通上
    之危險狀況而加以注意之情形而言，是本件被告駕駛自小客
    車沿上開路段直行，固應注意車前狀況，惟死者邱志龍瞬間
    滑行高速切入分向限制線，顯有過失，而被告遵守交通規則
    ，沿上開路段直行，並查無證據足認有何違規或疏於注意情
    事，本得信賴邱志龍亦能遵守交通規則，尚不致有上開由對
    向高速侵入分向限制線逆向滑行之情事，是被告對此突發猝
    不及防之情形，依其注意及反應能力，能否事先預見且及時
    應變閃避，並非無疑，故實難期待被告有所預見而能立即採
    取有效之預防措施，自難認被告主觀上有何未盡注意之處，
    或客觀上有何尚能注意而未注意之情事。從而，被告已盡合
    理注意義務注意車前狀況乙節，洵堪認定，揆諸前揭說明，
    自可主張信賴原則之適用，實難認其就本件交通事故有過失
    可言。(四)綜上所述，被告就本件車禍之發生已盡合理之注意
    義務，難認被告對本件告訴人之子邱志龍之死亡結果有何過
    失，自無從令被告負過失致死罪責。此外，復查無其他積極
    證據足認被告有何過失致死犯行」。因認被告罪嫌尚屬不足
    ，而予不起訴處分。
(三)聲請人聲請再議意旨略以：(一)聲請人甲○○之子邱志龍案發
    死亡後，經法醫師相驗，聲請人於相驗時，陪同在場，得知
    被害人係遭輾壓導致死亡，就被害人因人車倒地所產生擦傷
    或挫傷，並非致命原因。以本件既經法醫師相驗，有驗屍報
    告等醫學上專業文件，可供審酌，原不起訴處分書未置一詞
    ，實有調查未盡及理由不備之違法。而被告於案發當時曾否
    認有撞擊被害人，嗣翻供改稱係被害人連人帶車滑倒，撞及
    其自用小客車左側，前後供述不一，原檢察官未加比對審酌
    ，亦有調查未盡之處。(二)高雄市政府交通局車輛行車事故覆
    議鑑定委員會98年2 月3 日高市府交三字第0980006230號函
    ，說明欄二表示：「……，復現場圖1 方車刮地痕及駕駛人
    血跡研析，如雙方車輛屬對向碰撞，刮地痕應非直線故研判
    2 方車可能與1 車同向，致迴轉時，發生碰撞」等語，該鑑
    定意見之分析，對於被害人（1 方車）與被告所駕駛之車輛
    （2 方車）是否同向？或同車道？所為分析意見，顯然與原
    不起訴處分書第3 頁第9 行至第21行之意見明顯不同。原不
    起訴處分書不採信該鑑定函所為分析意見，並未見敘明理由
    ，實屬理由不備。(三)案發時證人邱國隆目擊案發經過，其明
    確表示案發當時，被害人騎乘機車由旗津區中洲回家途中，
    因下雨路滑滑倒，依現場血跡位置研判，被害人僅滑行至車
    道中線，當未至對向車道時，即遭被告所駕駛車輛撞擊，若
    當時被告適時做出緊急煞車，理應停留在原所駕駛之車道上
    ，而應僅會撞擊被害人之機車而不會以自用小客車之車輪碾
    過被害人身體。反之，若被告見左前方有物體靠近及時採取
    向右閃避之及時反應動作，當不至於會輾過尚未越過中線之
    被害人。實際上，被告反而採取不適當之向左閃避行為，而
    且並未採取煞車之反應，才撞擊輾壓被害人，導致被害人顱
    內出血死亡。原不起訴處分書第2 頁第19行至第21行明顯與
    證人邱國隆證詞不同，則何未採信證人證言，亦有可議之處
    。(四)依現場圖被害人血跡位置，如證人邱國隆所述屬實，被
    害人僅滑行至車道中線，尚未至對向車道時，即遭被告自用
    小客車撞擊。則若非被告超速或未注意車前狀況；甚未採取
    適當閃避措施？豈會直接撞擊被害人並將之輾斃？蓋滑行至
    對向車道是1 方車，並不包括被害人本身，依照現場血跡研
    判，撞擊當時人車已分離，被害人本身並未滑至對向車道。
    原不起訴處分書第3 頁第4 行至第5 行認定：「……又參以
    道路交通事故現場照片，被告駕駛之自小客車左側車門下緣
    有死者血跡。」等語，若被害人係滑行或倒臥在對向車道，
    為何被告駕駛之自用小客車左側車門下緣有死者血跡？此即
    表示可能係被告違規行駛或閃避至被害人車道所致。蓋若被
    告正常駕駛或有適時做出緊急煞車動作，該自用小客車理應
    停留在所行向車道上，僅會撞擊被害人機車，而在左側車門
    下緣碰撞被害人。不起訴處分書對於被告閃避行為之認定，
    顯與事實不符，顯有重新採證確認之必要等語。
(四)惟高雄高分檢檢察長維持上開偵查檢察官之認定，駁回聲請
    人之再議，理由略以：「依道路交通事故現場圖所示，死者
    邱志龍所騎乘之機車，在其行向自高雄市旗津區○○○路南
    下第56號燈桿以南8 公尺快車道之中點起，往西北方向直線
    延伸，至對向車道慢車道止（亦為機車最後停止處），有49
    公尺之刮地痕（與道路分向線之交叉點約距起點約7.7 公尺
    ）；而在距機車後輪停止處前25.1公尺處之分向線上，留有
    死者之血跡1 處（在交叉點以南約16.2公尺）。顯然案發當
    時死者騎乘機車速度非慢。又死者所騎乘機車經警進行勘察
    結果，除右側各處有粗糙刮擦痕外，餘無何嚴重遭撞擊或輾
    壓扭曲變形痕跡。再依檢驗報告書所載，死者之傷勢僅為後
    腦血腫塊及右小腿骨折；及參酌被告車輛左前角輕微凹痕、
    左側前車門下緣所遺血跡；與被告於高雄地檢署檢察官相驗
    時復不否認有輾過死者或死者之機車等情，自足判定被告車
    輛係在道路分向線上，左前輪輾過死者之右小腿，並在地上
    留下血跡。否則，本件死者機車苟係被告車輛侵入其車道加
    以撞擊，死者在地上所遺血跡，應不致在中心分向線上，即
    機車在地上之刮地痕亦應自死者機車行向車道往正前或斜方
    向延伸，並停倒於延伸線之終點，而絕不可能反停倒在刮地
    痕延伸線之起點（以被告車輛之行向觀之），其不合理明甚
    。是本件就機車刮地痕、血跡、機車等位置，應如證人藍晟
    碩於高雄地檢署偵查中所證述，乃係死者騎乘機車快速不慎
    摔車，人車分離滑向對向車道而遭被告自用小客車撞擊。聲
    請人於高雄地檢署偵查中主張係被告駕駛車輛侵入對向車道
    內撞擊其子機車等語，實與相關證據相齟齲，自難認真實。
    另依證人藍晟碩於高雄地檢署偵查中證述：機車是瞬間打滑
    過去，且機車和騎士是分離的，在滑行過程中就被對向自小
    客車撞到等語，則以發生肇事既在瞬間，就被告而言自屬突
    發狀況，何能期其有足夠時間反應或閃避？而既係突發狀況
    ，被告自無何疏失可言。原檢察官於偵查過程中除送鑑定、
    命警仔細勘查肇事車輛外，更用心尋線找出重要目擊證人藍
    晟碩，可謂已盡調查之能事，其偵查結果認被告罪嫌不足，
    核無不合。聲請人具狀聲請再議，自無理由。至高雄市政府
    交通局車輛行車事故覆議鑑定委員會中華民國98年2 月3 日
    高市府交三字第0980006230號函內容中第2 點謂：研判2 方
    車可能與1 方車同向，致迴轉時，發生碰撞等語，惟此函所
    認定之事實與與證人邱國隆、黃麗香及藍晟碩等人分別於警
    、偵中證詞不符，顯其意見背離事實，不足為採。況嗣高雄
    地檢署檢察官為釐清意見內容，再次發函詢問，經該單位再
    於98年4 月13日，以高市府交三字第0980021626號函說明，
    在該函第4 點亦謂不排除被害人騎乘機車滑倒，造成本件車
    禍可能，併此敘明」。因認再議顯無理由，而將聲請再議駁
    回。
(五)本院審酌：
    前開不起訴處分及駁回再議理由暨事證，業經本院調閱前開
    偵查全卷核閱屬實，本件聲請人雖以前開理由聲請交付審判
    ，惟查：
 1、本件高雄地檢署98年度調偵字第681 號不起訴處分書及高雄
    高分檢98年度上聲議字第1474號處分書中，就證人藍晟碩證
    詞部分固均記載：「證人藍晟碩證稱：伊於97年1 月26日晚
    間8 時許有騎乘機車經過旗津三路... 」，分別有上開不起
    訴處分書及處分書可參。惟證人藍晟碩於98年7 月15日到庭
    接受檢察官訊問時，係證稱：（問：你在97年7 月26日晚上
    8 時多是否有跟吳佩琪小姐經過旗津三路那裡？）是，有經
    過靠海的那條路，好像是勞動女性公園前面。（問：你們當
    天是否有看到機車和汽車的車禍案件？）有。我們總共有7
    個人，騎4 輛機車... 我們在騎往渡船頭的方向，我們幾個
    人當中我是騎在最後一臺，有一臺與伊同方向的機車要從我
    後方超車... 對方先從我的左側超過後，還沒整個車超過去
    就往對向車道打滑過去... 對方最後是往左前方打滑過去，
    打滑時機車和騎士是分離的，對方在滑行過程中就被對向自
    小客車撞到... 等語，有其偵訊筆錄1 份在卷可稽（見調偵
    卷第28至29頁），顯見不起訴處分書及駁回再議之處分書記
    載：「證人藍晟碩證稱：伊於97年『1 月』26日晚間8 時許
    有騎乘機車經過旗津三路... 」，僅為檢察官繕打書類時之
    筆誤而已。另檢察官固未於上開不起訴處分書及駁回再議之
    處分書中記載尋獲本件交通事故之目擊證人藍晟碩之過程，
    惟此部分原非不起訴處分書及駁回再議之處分書必須論述、
    記載之事項，聲請人以此為由指摘原處分不當，已屬無據。
    況本件原檢察官係先調閱高雄市政府警察局指揮中心受理11
    0 報案紀錄，依該紀錄查得上開交通事故發生後第一時間撥
    打110 報警處理之人為一名女性，報案人電話為0932-***25
    8 號後，再調閱該行動電話門號之申請人資料，查得該行動
    電話門號為吳佩琪所申請，另經原檢察官命該股書記官與吳
    佩琪聯繫之結果，得知該行動電話門號確為吳佩琪所有，且
    吳佩琪確曾以上開行動電話門號就上開交通事故撥打110 號
    報警處理，然因吳佩琪表明斯時居住於臺北，出庭不便，且
    當時與之同行之友人藍晟碩亦有目擊本件交通事故發生經過
    ，原檢察官遂傳喚當時居住於高雄市之證人藍晟碩到庭作證
    ，此有高雄市政府警察局98年6 月6 日高市警勤字第098003
    3796號函及所附高雄市政府警察局指揮中心受理110 報案紀
    錄單、報案錄音光碟各1 份、行動電話查詢單、個人戶籍資
    料查詢結果各1 紙、高雄地檢署電話紀錄單3 張在卷可稽（
    見調偵卷第14至15、17至18、20、23至24頁），堪認原檢察
    官係依客觀資料循線查得目擊證人藍晟碩，其蒐證過程並無
    任何不當之處。準此，聲請人以上述理由認證人藍晟碩於案
    發當時並未在場目擊云云，尚屬無據。
 2、依本件道路交通事故現場圖及案發當時被告所駕自小客車之
    照片（見高雄地檢署97年度相字第1334號卷《下稱相字卷》
    第3 、13至14頁）所示，案發地點之旗津三路道路中心分向
    線留有被害人之血跡1 處，另被告所駕自小客車之左側前車
    門下緣亦留有血跡等情，固堪認定。惟綜觀全卷，並無客觀
    證據顯示被害人最後倒臥之處仍在其原騎乘機車之旗津三路
    由南往北之車道上，是聲請人以此作為推論被告駕車有超越
    該處道路中心分向線而侵入被害人原行駛車道後，與被害人
    發生撞擊之理由，已屬無據。而原檢察官及高雄高分檢檢察
    官參酌被告不否認有碾過被害人或機車等語、證人藍晟碩證
    稱：當時地板濕滑，有一臺與伊同方向之機車（指被害人所
    騎乘之機車）要從伊後方超車，還沒整個車超過去就往對向
    車道打滑過去，是往左前方打滑過去，打滑時機車和騎士是
    分離的，印象中自小客車應該是沒有跨越到南往北之車道等
    語，及現場之機車刮地痕起迄點位置、距離、方向、機車最
    後停止之位置、血跡遺留處、被害人所騎乘機車之勘查採證
    結果、被害人所受傷勢、被告所駕車輛凹陷及遺留血跡等情
    形綜合研判，認定本件案發經過應為被害人騎乘機車快速不
    慎摔車，人車分離滑向對向車道而遭被告駕車撞擊，且被告
    所駕車輛係在道路中心分向線上，左前輪碾過被害人右小腿
    ，並在地上留下血跡，而非被告駕車侵入被害人原行駛車道
    撞擊被害人等情，尚與一般經驗法則及論理法則無違。此外
    ，本院審酌依證人藍晟碩之證詞研判，被害人騎乘機車欲自
    證人藍晟碩後方超車時，尚未完全超越即已打滑朝對向車道
    而去，且打滑時機車與被害人呈分離狀態，則被害人於滑行
    過程中亦可能因腦部撞擊地面造成後腦血腫塊之傷勢，並因
    而在道路中心分向線上留下血跡。準此，無論被害人係因右
    小腿遭被告所駕車輛左前輪碾過，或於滑行過程中因後腦撞
    擊地面，而在道路中心分向線上留下血跡，均無法憑此推論
    被告有駕車超越道路中心分向線侵入被害人原行駛車道，並
    因而撞擊、碾斃被害人之行為。是聲請人主張原檢察官漏未
    斟酌被害人倒臥位置，屬偵查不備云云，亦屬無據。
 3、至證人即被害人之叔叔邱國隆固曾於98年4 月28日偵查中證
    稱：伊於案發當天騎乘腳踏車沿旗津三路由北往南行駛，要
    去風車公園，案發時伊是騎在被告車子後面，被告車速很快
    ，被告開在汽車道，突然被害人騎機車從對向車道騎往被告
    的汽車道，被害人當時車速不是很快，約30、40公里左右，
    伊看到被告的車子撞到被害人，並非被害人的機車先滑倒，
    被告的車子拖行被害人一段距離，如果被告撞到被害人之後
    有停下來的話，被害人不會死云云（見高雄地檢署97年度偵
    字第21257 號卷第59至60頁）。惟查，證人邱國隆先於97年
    7 月27日凌晨3 時50分許警詢中陳稱：伊約在案發當天晚間
    8 時30分騎乘自行車外出，由旗津三路路外自行車專用道由
    北往南直行至本件肇事處，伊看見左前方不到10公尺處，一
    部自小客車由旗津三路快車道由北往南行駛，另一部重機車
    由旗津三路快車道由南往北行駛，2 車在路中分向線處發生
    碰撞，聽見機車駕駛人遭自小客車碾壓過的聲音，伊不知道
    機車是不是先倒地，伊看見時兩車已發生碰撞，隨後機車往
    北滑行，自小客車往南閃避至西側路邊等語（見相字卷第25
    至26頁），嗣於同日上午10時45分許接受檢察官訊問時稱：
    伊騎腳踏車經過，聽到碰一聲，伊回頭去看，看到被告車慢
    慢開往右邊，死者機車撞到時，被告的車沒有停往右邊開，
    伊沒看見被告的車有無碾過死者等語（見相字卷第41頁），
    就發生撞擊當時，其究竟位在被告所駕車輛之前方或後方，
    究竟有無親眼目擊撞擊發生之經過，抑或僅看見撞擊發生後
    之情形，被害人所騎乘之機車係先倒地或先遭被告所駕車輛
    撞擊始因而倒地等情節，前後陳述歧異甚大，參以證人邱國
    隆為被害人邱志龍之親叔叔，其證詞較有偏頗之虞，而證人
    藍晟碩與本件被告、聲請人、被害人非親非故，僅為適巧途
    經案發地點之人，衡情，當無誣陷被告或刻意迴護被告之動
    機，是原檢察官採信與被告、被害人、聲請人均無利害關係
    之證人藍晟碩之證詞，而未採信證人邱國隆證稱：伊看到被
    告的車子撞到被害人，並非被害人的機車先滑倒，被告的車
    子拖行被害人一段距離云云，認定被害人係自行摔車後連人
    帶車滑行至對向車道與被告所駕車輛發生撞擊乙節，其證據
    之取捨並無違誤。至聲請人主張證人邱國隆曾證述：被害人
    滑倒後僅滑行至車道中線，尚未至對向車道，即遭被告駕駛
    之自小客車撞擊云云，惟卷內並無此部分之記載。是聲請人
    主張原檢察官未斟酌證人邱國隆有關被害人尚未滑行至對向
    車道即遭被告撞擊云云等證詞，屬偵查不備云云，同屬無據
    。
 4、末查，聲請人主張被告對於本件事故之發生並非猝不及防云
    云，業經原不起訴處分及駁回再議處分予以敘明甚詳，聲請
    人此部分主張，仍難採信。此外，復查無被告就本件交通事
    故之發生，有何應注意能注意而不注意之過失行為，依刑事
    訴訟法上「罪證有疑，利於被告」之原則，自無從遽認被告
    有聲請人所指之過失致人於死之犯行。
(六)綜上所述，前開不起訴處分書及駁回再議處分書已詳細論列
    認定被告遭訴過失致人於死部分罪嫌尚有不足之理由，且該
    等理由均無何違背經驗法則、論理法則或其他證據法則之情
    事，本件並無聲請人所指摘不利被告之事證未經檢察機關詳
    為調查或斟酌，或不起訴處分書所載理由違背經驗法則、論
    理法則或其他證據法則等得據以交付審判之事由存在，聲請
    人猶執前詞聲請交付審判，指摘原不起訴處分及駁回再議聲
    請之理由不當，復未能提出原偵查卷內所有之確切證據供本
    院調查參酌，揆諸上開說明，本件交付審判之聲請為無理由
    ，應予駁回。
五、依刑事訴訟法第258 條之3 第2 項前段，裁定如主文。
中    華    民    國    99    年    2     月    12    日
                  刑事第十七庭  審判長法  官  陳君杰
                                      法  官  余銘軒
                                      法  官  毛妍懿
以上正本證明與原本無異。
不得抗告。
中    華    民    國    99    年    2     月    22    日
                                      書記官  林晏光

司法院資訊處製作；財團法人民間司法改革基金會備份。
